【裁判字號】    97,簡上,24
【裁判日期】    970408
【裁判案由】    妨害公務
【裁判全文】
臺灣士林地方法院刑事判決              97年度簡上字第24號
上  訴  人  臺灣士林地方法院檢察署檢察官
被      告  甲○○
            乙○○
上列上訴人因被告等妨害公務案件，不服本院刑事庭民國96年11
月30日96年度簡字第866 號第一審刑事簡易判決（起訴案號：臺
灣士林地方法院檢察署96年度偵字第1868號），提起上訴，本院
管轄之第二審合議庭判決如下：
    主  文
上訴駁回。
    事實及理由
一、本案經本院審理結果，認第一審以被告甲○○、乙○○犯刑
    法第140 條第1 項前段之侮辱公務員罪，各判處拘役58日，
    並諭知易科罰金之折算標準，再依中華民國96年罪犯減刑條
    例第2 條第1 項第3 款、第7 條，減其宣告刑2 分之1 即減
    為拘役29日，亦同諭知易科罰金之折算標準，並諭知均緩刑
    2 年，其認事、用法均無違誤，量刑亦屬妥適，應予維持，
    並引用第一審判決書及檢察官起訴書記載之事實、證據及理
    由。
二、上訴人上訴意旨略以：原審未審酌被告甲○○身為公眾人物
    ，應知其言行當為社會民眾所關注，當為表率遵守法令，況
    且當時被告等人係在參選臺北市市長，更為新聞焦點，卻不
    知遵守法令，隨意謾罵在場依法執行勤務之員警，破壞國家
    法治，實非身為公眾人物應有舉止。又被告等於偵訊及貴院
    準備程序時，均否認其犯行，至審理程序時始坦承犯行，犯
    後態度尚非良好，原審量處拘役58日顯屬過輕。對照某一被
    告在法庭上指稱審理法官為菜鳥法官，該名被告竟遭判處有
    期徒刑7 月（參臺灣苗栗地方法院91年易字第564 號判決）
    ，兩項判決對照下，讓人有單一法官尊嚴遠較一群警員尊嚴
    為高之錯覺，原判決量刑顯有不妥，請求撤銷原審判決，判
    處被告等有期徒刑4 月，緩刑2 年云云。
三、然查：關於刑之量定係實體上賦予法院得為自由裁量之事項
    ，倘其未逾越法律所規定之範圍或濫用其權限，即不得任意
    指摘為違法或不當。經審酌被告甲○○、乙○○2 人並無犯
    罪科刑執行紀錄，此有臺灣高等法院被告前案紀錄表2 份在
    卷足憑，顯見其等素行良好，而被告等於偵查及本院準備程
    序中因忘記犯罪當時之具體情況，故而否認犯罪，惟至審理
    時經法官提示相關證據後，被告等即承認其侮辱執勤員警之
    犯行，並以書面方式向臺北市政府警察局大同分局員警致歉
    ，且由該分局將該道歉函張貼於公佈欄，是被告等對依法執
    行職務之大同分局員警當場侮辱、藐視公權力，影響社會秩
    序及公權力之執行，所為固屬非是，然於本案審理時既知坦
    承犯行，並對渠等之情緒性發言向員警致歉而表達悔改之意
    ，由一審至本院二審犯後態度始終良好，檢察官於原審到庭
    執行職務時，亦同意皆判處有期徒刑2 月，緩刑2 年之刑度
    ，復審酌被告等之生活狀況、智識程度、素行、犯罪動機、
    方法、所造成之損害等一切情狀，原審各量處拘役58日，再
    減刑為拘役29日，並諭知易科罰金之折算標準，且均緩刑2
    年，經核刑度尚屬允恰，並無違法不當，是上訴人指摘量刑
    過輕，請求重判云云，為無理由，自應將其上訴駁回。
據上論斷，應依刑事訴訟法第455 條之1 第1 項、第3 項、第36
8 條、第373 條，判決如主文。
本案經檢察官張紜瑋到庭執行職務。
中    華    民    國    97    年    4     月     8    日
                 刑事第五庭審判長法  官  李育仁
                                 法  官  許辰舟
                                 法  官  黃潔茹
以上正本證明與原本無異。
本件不得上訴。
                                 書記官  柳瑞宗
中    華    民    國    97    年    4     月    8     日


司法院資訊處製作；財團法人民間司法改革基金會備份。
